臺灣臺中地方法院刑事判決　　　　　　　　　　　　　九十三年度易字第九五八號
　　公　訴　人　臺灣臺中地方法院檢察署檢察官
　　被　　　告　甲○○
　　選任辯護人　謝英吉律師
右列被告因違反臺灣地區與大陸地區人民關係條例，經檢察官提起公訴（九十三年度
偵字第三○○七號），被告於準備程序中就被訴事實為有罪之陳述，經告知簡式審判
程序之旨，並聽取公訴人、被告及選任辯護人之意見後，由本院合議庭裁定由受命法
官獨任進行簡式審判程序，判決如左：
    主  文
甲○○違反不得僱用大陸地區人民在臺灣地區從事未經許可之工作之規定，處拘役伍
拾日，如易科罰金，以佰元即新台幣玖佰元折算壹日。緩刑貳年。
    事  實
一、甲○○係位於臺中縣大里市○○路一四二號「巨星卡拉ＯＫ」之實際負責人，於
    民國（下同）九十二年十二月左右之不詳時間，明知林賽清為大陸地區人民，係
    「探親」為由獲准來臺，且未經主管機關許可其在臺灣工作，竟僱用林賽清在巨
    星卡拉ＯＫ陪前來消費之客人喝酒唱歌等工作（起訴書誤載為「留用」），並由
    在場客人提供小費給林賽清。嗣於九十三年一月十七日凌晨一時許，為警於上址
    查獲。
二、案經臺中縣警察局霧峰分局報告臺灣臺中地方法院檢察署檢察官偵查起訴。
    理  由
一、右揭犯罪事實，業據被告甲○○於本院準備及簡式審判程序中供承不諱，其稱：
    他與案外人林雙錢都是巨星卡拉ＯＫ店的實際負責人，大陸女子林賽清是在九十
    二年十二月左右與丈夫陳捷章來到店裡說想在店裡打工賺一起小費，當時陳捷章
    有告訴他林賽清是大陸妻子，他同意讓林賽清化名「多多」在卡拉ＯＫ店陪客人
    唱歌、喝酒以賺取小費，是他僱請林賽清，與林雙錢無關等語綦詳。經查：
（一）被告甲○○所為上揭供述，實核與證人即大陸女子林賽清於九十三年三月三十
      日偵訊時所證稱：剛開始她是到處唱歌，後來她問老闆即被告甲○○是否可以
      在店內陪客人喝酒、唱歌以賺取小費，經被告甲○○同意後，她就在案發前一
      個月開始在每週的五、六、日固定在該卡拉ＯＫ店內陪客人唱歌、喝酒，至於
      收入就須視客人如何給等語相符（見偵查卷第四九、五十頁），且據證人即喬
      裝客人到場臨檢之臺中縣警察局霧峰分局警員張瑞鴻於偵查中結證稱：於九十
      三年一月十七日凌晨，接獲檢舉稱位於臺中縣大里市○○路一四二號「巨星卡
      拉ＯＫ」有大陸女子在店內陪客人喝酒、唱歌，他就喬裝客人入店內消費，進
      入後先點了六瓶啤酒，經詢問店內有幾名坐陪小姐後，他先後點了化名「小曼
      」、「寶貝」及「多多」三名女子，在化名「多多」化濃妝的林賽清進來包廂
      後，他先詢問她的姓名，後來再問她住何處時，「多多」回答稱住大陸，他可
      以確認大陸女子林賽清就是化名「多多」的陪唱小姐等語明確（見偵查卷第三
      二、三三頁，此證人張瑞鴻於偵查中向檢察官所為之陳述，經核無顯不可信之
      情況，得採為證據），復經證人即陪同警員入店內消費之莊榮華於警詢證稱：
      他們於九十三年一月十六日二十三時五十分許進入巨星卡拉ＯＫ店內，一名服
      務生引導他們進入二○五號包廂，他詢問消費如何計價，服務生回答包廂費新
      台幣（下同）一千元，啤酒一瓶一百元，高梁酒一瓶一千元，他便點了六瓶啤
      酒，然後再詢問店內小姐坐檯的費用，經告知稱店內小姐以拿小費為主，其餘
      不收費用，先後進來了「小曼」「寶貝」及「多多」三位小姐，大約唱了三首
      歌，警員就進來臨檢，並查核身分，當時化名「多多」之林賽清有拿出健保卡
      ，並表示她是大陸嫁到臺灣的大陸新娘，之後她還有通知她先生前來，他可以
      確認林賽清就是化名「多多」之大陸女子等語詳實（見偵查卷第十三至十五頁
      ，證人莊榮華於審判外之陳述，經被告甲○○及公訴人於本院審判程序同意作
      為證據，且本院審酌該言詞陳述作成時之情況，認應屬適當，故採為證據），
      並有國人入出境端末查詢報表、大陸女子林賽清臺灣地區逐次加簽旅行證、出
      境登記表各一份在卷可稽（見偵查卷第十八、二十、二一頁），是認被告甲○
      ○之自白與事證相符，堪予採信。
（二）按臺灣地區與大陸地區人民關係條例第十五條第四款所稱之「留用」，應係指
      僱用他人所申請許可僱用之大陸地區人民者而言（行政院勞工委員會八十三年
      台勞職業字第七五一二Ｏ號函示意旨可資參照）。本案之大陸地區女子林賽清
      均非他人所申請許可僱用之大陸女子，是被告甲○○之所為，應係「僱用」行
      為，而非「留用」行為甚明。至起訴書雖記載被告甲○○「留用」大陸地區女
      子林賽清，惟起訴書既已載明大陸地區女子林賽清並未經許可在臺灣地區工作
      ，則被告僱用林賽清在店內陪客人唱歌、喝酒以賺取小費，自非所謂之「留用
      」行為，是起訴書之記載應屬誤載，併此敘明。
（三）綜上所述，被告甲○○非法僱用大陸地區女子林賽清之事證明確，其犯行洵堪
      認定。
二、核被告甲○○所為，係違反臺灣地區與大陸地區人民關係條例第十五條第四款僱
    用大陸地區人民在臺灣地區從事未經許可之工作之規定，應依同法第八十三條第
    一項規定論處。爰審酌被告甲○○非法僱用大陸地區人民在臺灣地區工作，將直
    接影響臺灣人民之就業機會，罔顧社會民生之安定，惟被告於本院準備程序及簡
    式審判程序中業經坦認犯行，犯後態度良好，僱用大陸女子之時間僅一個月左右
    ，且犯罪手段平和以及其係初犯等一切情狀，量處如主文所示之刑，並諭知易科
    罰金之折算標準。末查，被告甲○○前於八十一年間因賭博罪，經本院判處有期
    徒刑五月確定，於八十一年九月二十一日易科罰金執行完畢後，五年以內未曾受
    有期徒刑以上刑之宣告，有臺灣臺中地方法院檢察署刑案資料查註紀錄表、臺灣
    高等法院被告全國前案紀錄表各一份在卷足憑，因一時短於思慮，致觸犯本案犯
    行，經此起訴審判後，當能知所警惕，信無再犯之虞，本院認為前開對其宣告之
    刑，以暫不執行為適當，爰宣告緩刑二年，以啟自新。
據上論斷，應依刑事訴訟法第二百七十三條之一第一項、第二百九十九條第一項前段
，臺灣地區與大陸地區人民關係條例第十五條第四款、第八十三條第一項，刑法第十
一條前段、第四十一條第一項前段、第七十四條第二款，罰金罰鍰提高標準條例第二
條，判決如主文。
本案經檢察官乙○○到庭執行職務。
中      華      民      國      九十三      年     五     月    十八    日
                                臺灣臺中地方法院刑事第十二庭
                                      法  官  劉  兆  菊
右正本證明與原本無異。
如不服本判決，應於判決送達後十日內向本院提出上訴狀，上訴於臺灣高等法院臺中
分院( 須附繕本 )。
                                      書記官
中    華    民    國      九十三      年       五      月     十八    日
附錄論罪科刑法條：
臺灣地區與大陸地區人民關係條例第十五條：
左列行為不得為之：
  一、使大陸地區人民非法進入臺灣地區。
  二、招攬臺灣地區人民未經許可使之進入大陸地區。
  三、使大陸地區人民在臺灣地區從事未經許可或與許可目的不符之活動。
  四、僱用或留用大陸地區人民在臺灣地區從事未經許可或與許可範圍不符之工作。
  五、居間介紹他人為前款之行為。
臺灣地區與大陸地區人民關係條例第八十三條：
違反第十五條第四款或第五款規定者，處二年以下有期徒刑、拘役或科或併科新臺幣
三十萬元以下罰金。
意圖營利而違反第十五條第五款規定者，處三年以下有期徒刑、拘役或科或併科新臺
幣六十萬元以下罰金。
以犯前項之罪為常業者，處五年以下有期徒刑，得併科新臺幣六十萬元以下罰金。
法人之代表人、法人或自然人之代理人、受僱人或其他從業人員，因執行業務犯前二
項之罪者，除處罰行為人外，對該法人或自然人並科以前二項所定之罰金。但法人之
代表人或自然人對於違反之發生，已盡力為防止行為者，不在此限。
